# 陈版主：以收到委托代销清单为时点确认收入是不是有问题？

提问人：hyp530 时间：2017-04-01 15:36:16
一家公司在在京东自营平台卖东西，货物交给京东后，大概 2 个月后京东才给他结算单。这样一来，公司确认销售收入和京东出售货物整整差了两个月，看起来非常不合理，却又看似符合会计准则。陈版主怎么看？大家怎么看？

回答人：chenyiwei
基本赞同 2 楼网友意见，补充两点： 1 、要关注京东方付款的前提是否为将该货物对外售出并收回货款。如果京东向被审计单位的付款是有前提的，则在京东对外出售该货物之前，不能认为风险和报酬已经转移。 2 、如果采用代销模式，则资产负债表日后收到关于资产负债表日之前已售出商品的代销清单，可以作为资产负债表日后调整事项，在报告年度确认收入。

提问人：呼叫帮助 时间：2017-04-16 17:57:30
代销模式与买断式的代销主要区别就是价格的确定和货物的保管权不同吗？

回答人：chenyiwei
主要考虑存货所有权上的主要风险和报酬由谁承担，例如滞销积压风险、价格变动风险和收益等。在很多情况下，经销商有实质性的、较大空间的自主定价权，可能意味着经销商享有或承担了主要风险和报酬。